臺灣士林地方法院行政訴訟裁定
111年度交字第257號
原      告  吳治平  
被      告  臺北市交通事件裁決所

代  表  人  蘇福智  
上列當事人間交通裁決事件，本院裁定如下：
    主  文
原告之訴駁回。
訴訟費用由原告負擔。
    理  由
一、按交通裁決訴訟事件中撤銷訴訟之提起，應於裁決書送達後
    30日之不變期間內，向管轄之地方法院行政訴訟庭為之，行
    政訴訟法第237條之3第1項及第2項定有明文。次按起訴逾越
    法定期限者，行政法院應以裁定駁回之，行政訴訟法第107
    條第1項第6款亦有明文。又訴願及行政訴訟，均係對於未確
    定之行政處分，請求救濟之方法，若行政官署之處分已經確
    定，自不得更藉行政爭訟程序請求救濟（最高行政法院61年
    裁字第24號判例意旨參照）。準此，交通裁決事件得依前述
    規定提起撤銷訴訟者，解釋上應以未確定之行政處分（即交
    通裁決處分）為對象，倘當事人對於已確定之交通裁決處分
    提起撤銷訴訟，即屬行政訴訟法第107條第1項第6款規定之
    起訴逾越法定期限，且此項欠缺無法命補正，依同條第1項
    前段規定，行政法院應以裁定駁回之。
二、經查，原告即受處分人因不服被告所為如附表所示違反道路
    交通管理事件裁決書（下稱原處分），有行政訴訟起訴狀及
    檢附之原處分影本在卷可稽（見本院卷第9、10、20、22、2
    4、26、28頁），且均合法為寄存送達，送達生效日亦如附
    表「送達生效日」所示。故原告對原處分提起撤銷訴訟之期
    間，應自原處分送達生效日之翌日起算30日，惟原告遲至11
    1年8月19日始提起本件撤銷訴訟，有本院收文章蓋於行政訴
    訟起訴狀可考（見本院卷第8 頁），顯已逾30日之法定不變
    期間。是以，原告提起本件行政訴訟，已逾法定期限，其起
    訴顯非合法，且無從補正，揆諸首揭規定，自應予駁回。又
    本件行政訴訟，既因程序上不合法而予以駁回，原告於實體
    上之主張及陳述，本院自毋庸審究，併此指明。
三、爰裁定如主文。
中　　華　　民　　國　　111 　年　　9 　　月　　6 　　日
                  行政訴訟庭  法  官  徐文瑞
以上為正本係照原本作成。
如不服本裁定，應於送達後10日內向本院提出抗告狀（須按他造
人數附繕本），並繳納抗告費新臺幣300元。
中　　華　　民　　國　　111 　年　　9 　　月　　6 　　日
                              書記官  朱亮彰
附表：
編號 違反道路交通管理事件裁決書 裁決日期 (民國) 裁罰 (新臺幣) 送達日期 (民國) 送達生效日 (民國) 1 北市裁催字第22-CS0000000號 108、3、8 4,000元，並記違規點數3點 108、3、12 (寄存送達) 108、3、12 2 北市裁催字第22-CS0000000號 108、5、3 600元 108、5、7 (寄存送達) 108、5、7 3 北市裁催字第22-CS297998號 108、5、3 600元 108、5、7 (寄存送達) 108、5、7 4 北市裁催字第22-CS0000000號 109、3、6 1200元 109、3、10 (寄存送達) 109、3、10 5 北市裁催字第22-CS0000000號 108、3、8 600元 108、3、12 (寄存送達) 108、3、12 6 北市裁催字第22-CS0000000號 110、3、12 600元 110、3、16 (寄存送達) 110、3、16